臺灣桃園地方法院刑事判決
110年度訴字第1406號
公  訴  人  臺灣桃園地方檢察署檢察官 
被      告  宋迪錦


            張芳瑜


            黃思傑


上  一  人
指定辯護人  本院公設辯護人彭詩雯  
上列被告因傷害等案件，經檢察官提起公訴（110年度調偵字第8
84號），本院判決如下：
    主  文
本件公訴不受理。
    理  由
一、按告訴乃論之罪，告訴人於第一審辯論終結前得撤回其告訴
    ，又告訴經撤回者，法院應諭知不受理之判決，並得不經言
    詞辯論為之，刑事訴訟法第238條第1項、第303條第3款、第
    307條定有明文。
二、本件公訴意旨略以：被告宋迪錦於民國109年9月9日晚上7時
    許，在桃園市○○區○○路00號前，因故與被告黃思傑起爭執，
    竟基於傷害之犯意，徒手毆打被告黃思傑之左臉，被告黃思
    傑亦基於傷害之犯意，徒手毆打被告宋迪錦之臉部及身體，
    雙方發生拉扯、互毆，被告黃思傑並指示其女友被告張芳瑜
    ，將其車內所置放之鐵棍取出交由被告黃思傑，被告張芳瑜
    遂與被告黃思傑共同基於傷害之犯意聯絡，將鐵棍交予被告
    黃思傑，被告黃思傑再持鐵棍毆打被告宋迪錦之頭部，嗣被
    告宋迪錦欲走向其停放在路旁之車牌號碼000-0000號自用小
    客車內擦拭頭部血漬時，被告黃思傑復以腳踢向被告宋迪錦
    之身體，並試圖將已坐進車內之被告宋迪錦拉出車外，致被
    告宋迪錦受有頭皮撕裂傷約5公分、腦震盪、臉部挫傷、右
    手挫傷等傷害，被告黃思傑則受有頭部鈍傷、右手肘擦傷等
    傷害。被告黃思傑復另基於毀損之犯意，於被告宋迪錦坐進
    前揭自用小客車擦拭頭部血漬之際，以腳踢向該自用小客車
    之後車廂蓋，使後車廂蓋凹陷及車尾燈蓋脫離，致令不堪使
    用，足以生損害於被告宋迪錦。經宋迪錦、黃思傑提起告訴
    ，因認被告黃思傑、 張芳瑜、宋迪錦均涉犯刑法第277條第
    1項之傷害罪嫌；被告黃思傑另涉犯刑法第354條之毀損罪嫌
    。惟查該傷害、毀損罪名，依刑法第287條前段、第357條規
    定，均須告訴乃論。茲告訴人宋迪錦業於本院第一審辯論終
    結前，具狀對被告黃思傑、張芳瑜撤回告訴，告訴人黃思傑
    亦於本院第一審辯論終結前，具狀對被告宋迪錦撤回告訴，
    有其等簽名立具之刑事撤回告訴狀各1份附卷可稽，依首揭
    法律之規定，本件爰不經言詞辯論，逕行諭知不受理之判決
    。
據上論斷，應依刑事訴訟法第303條第3款、第307條，判決如主
文。
中　　華　　民　　國　　111 　年　　6 　　月　　13　　日
                  刑事第六庭  審判長法  官  劉淑玲
　　　　　　　　　                  法  官  何宇宸
　　　　　　　                      法  官  何啓榮
以上正本證明與原本無異。
如不服本判決應於收受判決後20日內向本院提出上訴書狀，並應
敘述具體理由。其未敘述上訴理由者，應於上訴期間屆滿後20日
內向本院補提理由書(均須按他造當事人之人數附繕本)「切勿逕
送上級法院」。 
　　　　　　　　　　　　　　　      書記官  范升福
中　　華　　民　　國　　111 　年　　6 　　月　　13　　日